【裁判字號】    92,易,1126
【裁判日期】    921017
【裁判案由】    竊盜
【裁判全文】
臺灣彰化地方法院刑事判決                        九十二年度易字第一一二六號
    公  訴  人  臺灣彰化地方法院檢察署檢察官
    被      告  乙○○
右列被告因竊盜案件，經檢察官提起公訴（九十二年度偵字第五四二九號）及併案審
理（九十二年度偵字第六三五八號、九十二年度偵字第七二七四號），本院依刑事訴
訟法第二百七十三條之一第一項之規定，裁定改用簡式審判程序判決如左：
    主  文
乙○○共同連續攜帶兇器竊盜，處有期徒刑壹年。
扣案及未扣案扳手各壹枝均沒收之。
    事  實
一、乙○○於民國九十二年間因犯連續搶奪罪，經本院以九十二年訴字第九三五號判
    決，判處應執行有期徒刑一年二月確定（尚未執行），但仍不知悔改，復基於意
    圖為自已不法所有之概括犯意，先於九十二年五月二十六日十五時三十分許，騎
    乘車號不詳之機車，前往彰化縣埤頭鄉芙朝村第六公墓旁，以徒手之方式，竊取
    埤頭鄉公所所有之鑄鐵水溝蓋六塊（市價約新台幣一萬五千元），得手逃離現埸
    後，並於同日十六時二十分許，前往不知情之李忠桂所經營、位於彰化縣田中鎮
    ○○里○○路一號之「財瑪環保工程企業有限公司」販售，得款新台幣（下同）
    六百元（聲請書誤載為五百元）花用殆盡，嗣於九十二年六月十一日為警循線查
    獲。
二、乙○○又於同年五月三十一日十二時十分許，承前之不法意圖，並與李建州共同
    基於概括犯意聯絡，由乙○○騎乘其所有之ＨＡ三-一三三號重型機車搭載李建
    州，前往彰化縣北斗鎮○○里○○路○段四二六巷九號對面農田，推由乙○○持
    客觀上足以對人之生命、身體、安全構成威脅，可供兇器使用之扳手一支（未扣
    案），拆卸丙○○所有之抽水馬達一個，李建州則負責在旁把風，竊取得手後，
    復於同日十二時三十分許，在彰化縣北斗鎮○○里○○路○段三百四十號北邊一
    百公尺之農田處，以同一方式，著手竊取丁○○所有的抽水馬達一個後（市價約
    三千元），正欲離去之際，為丁○○發現後報警循線查獲。
三、乙○○於被斥回後，再承前之概括犯意，先於九十二年九月十日一時許，在雲林
    縣二崙鄉○○路一一九號前，以自備之鑰匙一支（該鑰匙已據乙○○丟棄而滅失
    ），竊取甲○○所有車號ＧＶ-一五八一號自用小貨車（市價約五萬元），得手
    後即將該自用小貨車作為代步工具之用，並將該車之二面車牌丟棄在溪州鄉內詳
    細位置不詳之河圳內。復於同年月二十日十九時許，駕駛該貨車，前去彰化縣溪
    州鄉○○村○○道路旁，以自備之客觀上足以對人之生命、身體、安全構成威脅
    ，可供兇器使用之三段式活動扳手一支，竊取溪州鄉公所所有之不銹鋼護欄一個
    （市價約一千七百元），得手後正欲離去之際，為民眾發現報警查獲，並扣得三
    段式之活動扳手一支。
二、案經彰化縣警察局北斗分局報告台灣彰化地方法院檢察署檢察官偵查後聲請簡易
    處刑及併案審理。
    理  由
一、訊據被告乙○○對其於上開時、地、或單獨、或共同連續竊盜之犯罪事實均坦白
    承認，核與共犯李建州之供述、被害人許長波（埤頭鄉公所職員）、丁○○、丙○○、甲○○、蔡順龍（溪州鄉舊眉村村長）等人指述、證人李忠桂證述被告變
    賣贓物等情節均大致相符，並有現場照片共計十五幀、贓物領據五紙附卷及扳手
    一支扣案可資佐證，足認其自白與事實相符，被告犯行堪以認定，應依法予以論
    科。
二、核被告乙○○所為，分別係犯刑法第三百二十條第一項之普通竊盜罪、第三百二
    十一條第一項第三款之攜帶兇器加重竊盜罪。被告就上開犯罪事實二之犯行，與
    李建州有犯意聯絡及行為分擔，均為共同正犯。而其前後五次犯行，時間緊接、
    所犯構成要件相同，顯係基於概括犯意為之，應依連續犯之規定論以攜帶兇器竊
    盜一罪，並依法加重其刑。爰審酌被告犯罪之動機、目的、方法、手段、所得利
    益，其前已有搶奪罪之犯罪紀錄，又曾因施用毒品而受戒毒處分，品行不佳，復
    一再行竊取他人之財物，經被查獲後斥回二次，卻仍不知警惕，雖所竊得之財物
    市價有限，然其中之水溝蓋及護欄係關乎大眾行之安全的公物，被告公然將其竊
    走，已對大眾生命、財產安全造成侵害，所生之危害實難謂輕微，及其犯後對其
    所為之犯行坦白承認，態度良好等一切情狀，量處如主文所示之刑，以示懲儆。
    扣案之三段式活動式扳手一支及未扣案之扳手一支，均係被告所有，並供其犯罪
    所用，業經被告供明在卷，應併依法宣告沒收，至被告竊取甲○○所有車號ＧＶ
    ─一五八一號自用小貨車所使用之鑰匙一支，已據乙○○丟棄而滅失，此亦經被
    告供述明確，本院自無從併予宣告沒收，附此敘明。
三、據上論斷，應依刑事訴訟法第二百七十三條之一第一項、第二百九十九條第一項
    前段，刑法第二十八條、第五十六條、第三百二十一條第一項第三款、第三十八
    條第一項第二款，判決如主文。
本案經檢察官黃玉琪到庭執行職務。
中      華      民      國    九十二    年      十      月     十七     日
                                    臺灣彰化地方法院刑事第一庭
                                        法      官  葛  永  輝
右正本證明與原本無異。
如不服本判決，應於判決送達後十日內，向本院提出上訴狀（須附繕本）。
告訴人或被害人對於判決如有不服具備理由請求檢察官上訴者，其上訴期間之計算係
以檢察官收受判決正本之日期為準。
                                        法院書記官  施  惠  卿
中      華      民      國    九十二    年      十      月     十七     日
刑法第三百二十條
意圖為自己或第三人不法之所有，而竊取他人之動產者，為竊盜罪，處五年以下有期
徒刑、拘役或五百元以下罰金。
意圖為自己或第三人不法利益，而竊佔他人之不動產者，依前項之規定處斷。
前二項之未遂犯罰之。
刑法第三百二十一條
犯竊盜罪而有左列情形之一者，處六月以上五年以下有期徒刑：
一、於夜間侵入住宅或有人居住之建築物、船艦或隱匿其內而犯之者。
二、毀越門扇、牆垣或其他安全設備而犯之者。
三、攜帶兇器而犯之者。
四、結夥三人以上而犯之者。
五、乘火災、水災或其他災害之際而犯之者。
六、在車站或埠頭而犯之者。
前項之未遂犯罰之。


司法院資訊處製作；財團法人民間司法改革基金會備份。
